【裁判字號】    97,訴,830
【裁判日期】    971003
【裁判案由】    違反毒品危害防制條例
【裁判全文】
臺灣雲林地方法院刑事判決               97年度訴字第830號
公  訴  人  臺灣雲林地方法院檢察署檢察官
被      告  甲○○
上列被告因違反毒品危害防制條例案件，經檢察官提起公訴（97
年度毒偵字第1149號），被告於準備程序進行中就被訴事實為有
罪之陳述，本院改行簡式審判程序，判決如下：
    主  文
甲○○施用第一級毒品，累犯，處有期徒刑捌月；又施用第二級
毒品，累犯，處有期徒刑肆月。應執行有期徒刑拾月。
    事  實
一、甲○○前因施用毒品案件，經觀察、勒戒後，認無繼續施用
    毒品之傾向，於民國93年9 月22日執行完畢釋放，並由臺灣
    雲林地方法院檢察署檢察官，以93年度毒偵字第1089號為不
    起訴處分確定。復因違反毒品危害防制條例、竊盜等案件，
    分別經本院以94年度港簡字第275 號、95年度易字第369 號
    、臺灣嘉義地方法院以95年度易字第415 號各判處有期徒刑
    3 月、1 年、1 年確定，嗣減刑為有期徒刑1 月15日、6 月
    、6 月，前2 罪經合併更定應執行刑為有期徒刑6 月15日，
    再與第3 罪接續執行，甫於96年12月31日縮短刑期執行完畢
    。詎其仍不知悛悔，於觀察、勒戒處分執行完畢釋放後5 年
    內，復分別基於施用第一級毒品海洛因及第二級毒品甲基安
    非他命之犯意，於97年4 月25日採尿時各回溯96小時內之某
    時，在雲林縣元長鄉○○村○○○道路旁，分別以將第一級
    毒品海洛因摻入香菸內點火吸食煙霧及將第二級毒品甲基安
    非他命置於玻璃球內點火吸食煙霧等方式，分別施用第一級
    毒品海洛因及第二級毒品安非他命各1 次。嗣於同日11時許
    ，甲○○在雲林縣元長鄉潭西村潭內87之1 號許啟村住處，
    為警執行搜索時在場，經警扣得許啟村持有之第二級毒品甲
    基安非他命1 小包毛重0.25公克及供施用毒品甲基安非他命
    之吸食器1 組（許啟村由檢察官另案偵辦），並將甲○○帶
    回調查並採尿送驗，檢出第一級毒品海洛因之代謝物嗎啡及
    第二級毒品甲基安非他命陽性反應，而悉上情。
二、案經嘉義縣警察局移送臺灣雲林地方法院檢察署檢察官偵查
    後提起公訴。
    理  由
一、本件被告甲○○所犯均為死刑、無期徒刑、最輕本刑為三年
    以上有期徒刑以外之罪，被告於準備程序中均就被訴事實為
    有罪之陳述，經法官告知簡式審判程序之旨，並聽取公訴人
    、被告之意見後，合議庭認為適宜，依刑事訴訟法第273 條
    之1 第1 項規定，裁定進行簡式審判程序。又刑事訴訟法第
    159 條第1 項規定：被告以外之人於審判外之言詞或書面陳
    述，除法律有規定者外，不得作為證據。惟同條第2 項例外
    規定：法院以簡式審判程序，不適用之。故本件不適用傳聞
    排除法則有關限制證據能力之相關規定。並得依同法第310
    條之2 之準用同法第454 條之規定製作略式判決書，僅需記
    載犯罪事實、證據名稱及應適用之法條，並得以簡略方式為
    之。
二、被告甲○○之上開犯罪事實，除有其於本院審理時之自白外
    ，尚有下列證據可佐：
    (一)被告於警詢時之供述（警卷第1 頁至第2 頁）。
    (二)尿液送檢代號與真實姓名對照表（警卷第21頁）、正修科
      技大學超微量研究科技中心檢驗報告（報告編號：Ｚ00000
      0000號，警卷第22頁）各1 份。
    (三)臺灣高等法院被告前案紀錄表、臺灣雲林地方法院檢察署
      全國施用毒品案件紀錄表各1 紙，證明：被告前因施用毒
      品經觀察、勒戒執行完畢釋放後，5 年內再犯本件2 次施
      用毒品罪。
    故被告之自白應與事實相符，因而本件事證明確，被告犯行
    均堪以認定，應依法論科。
三、論罪科刑
    (一)查海洛因、甲基安非他命分屬毒品危害防制條例第2 條第
      2 項第1 款、第2 款所列之第一級毒品、第二級毒品，核
      被告甲○○所為，係分別犯毒品危害防制條例第10條第1
      項、第2 項之施用第一級毒品及施用第二級毒品罪。其持
      有第一級毒品海洛因、第二級毒品甲基安非他命之低度行
      為，分別為其施用之高度行為所吸收，均不另論罪。
    (二)被告上開2 犯行，犯意各別，罪名不同，應分論併罰。
    (三)被告有犯罪事實欄一所載之前科及有期徒刑執行完畢紀錄
      ，有台灣高等法院被告前案紀錄表1 份在卷可稽，其於前
      次有期徒刑執行完畢後5 年內，又故意再犯本案2 件有期
      徒刑以上之罪，均為累犯，應依刑法第47條第1 項加重其
      刑。
    (四)爰審酌被告前經觀察、勒戒執行完畢，又再因施用毒品被
      判處徒刑，仍不知戒絕毒品，復一再耽溺於戕身之物，顯
      見被告戒除毒癮之意志薄弱，惟其犯後坦白承認犯行，態
      度良好，且施用毒品為危害一己生命、身體之行為，尚未
      損及他人，及其智識程度、家庭狀況等一切情狀，分別量
      處各該犯罪如主文所示之刑，並定其應執行刑。
    (五)至扣案之第二級毒品甲基安非他命1 小包毛重0.25公克及
      供施用毒品甲基安非他命之吸食器1 組，檢察官起訴認非
      屬被告所持有，依卷內證據資料亦無從認定與被告所為本
      件犯行有關，爰不於本判決宣告沒收銷燬及沒收。
據上論斷，應依刑事訴訟法第273 條之1 第1 項、第284 條之1
、第299 條第1 項前段、第310 條之2 、第454 條，毒品危害防
制條例第10條第1 項、第2 項，刑法第11條前段、第47條第1 項
、第51條第5 款，判決如主文。
本案經檢察官乙○○到庭執行職務。
中    華    民    國    97    年    10    月    3     日
                  刑事第一庭    法  官  楊昱辰
以上正本證明與原本無異。
如不服本判決，應於判決收受後10日內，向本院提出上訴狀（須
附繕本）。
                                書記官  黃秋萍
中    華    民    國    97    年    10    月    6     日
附錄法條：毒品危害防制條例第10條
施用第一級毒品者，處 6 月以上 5 年以下有期徒刑。
施用第二級毒品者，處 3 年以下有期徒刑。


司法院資訊處製作；財團法人民間司法改革基金會備份。
